it: materiale a contatto con gli alimenti: Ceramica; Plastica per uso alimentare; Vetro; Materiali misti; Gomma; Silicone; Acciaio inossidabile; Legno; Altro
sv: Material i kontakt med livsmedel: Keramik; Livsmedelsgodkänd plast; Glas; Blandade material; Gummi; Silikon; Rostfritt stål; Trä; Övrigt
pl: Materiał mający kontakt z żywnością: Ceramika; Plastik dopuszczony do kontaktu z żywnością; Szkło; Materiały mieszane; Guma; Silikon; Stal nierdzewna; Drewno; Inne
el: Υλικό κατάλληλο για επαφή με τρόφιμα: Κεραμικό; Πλαστικό κατάλληλο για τρόφιμα; Γυαλί; Ανάμεικτα υλικά; Καουτσούκ; Σιλικόνη; Ανοξείδωτο ατσάλι; Ξύλο; Άλλο
nb: Materiale i kontakt med mat: Keramikk; Næringsmiddelgodkjent plast; Glass; Blandede materialer; Gummi; Silikon; Rustfritt stål; Tre; Annet
nl: Voedselcontactmateriaal: Keramiek; Voedselveilig plastic; Glas; Gemengde materialen; Rubber; Siliconen; Roestvrij staal; Hout; Overige
lt-LT: Su maistu besiliečianti medžiaga: Keramika; Maistinis plastikas; Stiklas; Mišrios medžiagos; Guma; Silikonas; Nerūdijantysis plienas; Mediena; Kita
zh-CN: 食品接触材质: 陶瓷; 食品级塑料; 玻璃; 混合材料; 橡胶; 硅胶; 不锈钢; 木材; 其他
da: Materiale i kontakt med fødevarer: Keramik; Fødevaregodkendt plast; Glas; Blandede materialer; Gummi; Silikone; Rustfrit stål; Træ; Andet
tr: Gıda ile temas eden malzeme: Seramik; Gıdaya uygun plastik; Cam; Karışık materyaller; Kauçuk; Silikon; Paslanmaz çelik; Ahşap; Diğer
es: Material en contacto con alimentos: Cerámica; Plástico de grado alimenticio; Vidrio; Materiales mixtos; Caucho; Silicona; Acero inoxidable; Madera; Otro
hr-HR: Materijal za kontakt s hranom: Keramika; Plastika prikladna za hranu; Staklo; Miješani materijali; Guma; Silikon; Nehrđajući čelik; Drvo; Ostalo
fi: Elintarvikkeiden kanssa kosketuksiin joutuva materiaali: Keramiikka; Elintarvikemuovi; Lasi; Sekamateriaalit; Kumi; Silikoni; Ruostumaton teräs; Puu; Muu
de: Lebensmittelkontaktmaterial: Keramik; Lebensmittelechter Kunststoff; Glas; Materialmix; Gummi; Silikon; Edelstahl; Holz; Sonstiges
pt-PT: Material para contacto com alimentos: Cerâmica; Plástico de grau alimentar; Vidro; Materiais mistos; Borracha; Silicone; Aço inoxidável; Madeira; Outro
ro-RO: Material pentru contactul cu alimentele: Ceramică; Plastic alimentar; Sticlă; Materiale mixte; Cauciuc; Silicon; Oțel inoxidabil; Lemn; Altele
sl-SI: Material za stik z živili: Keramika; Živilska plastika; Steklo; Mešani materiali; Guma; Silikon; Nerjavno jeklo; Les; Drugo
pt-BR: Material para contato com alimentos: Cerâmica; Plástico de grau alimentício; Vidro; Materiais mistos; Borracha; Silicone; Aço inoxidável; Madeira; Outro
vi: Vật liệu tiếp xúc với thực phẩm: Gốm sứ; Nhựa dùng cho thực phẩm; Thủy tinh; Vật liệu hỗn hợp; Cao su; Silicone; Thép không gỉ; Gỗ; Khác
zh-TW: 食品接觸材質: 陶瓷; 食品級塑膠; 玻璃; 混合材質; 橡膠; 矽膠; 不鏽鋼; 木材; 其他
ko: 식품 접촉 재료: 세라믹; 식품용 플라스틱; 유리; 혼합 소재; 고무; 실리콘; 스테인리스 스틸; 목재; 기타
cs: Materiál určený pro kontakt s potravinami: Keramika; Potravinářský plast; Sklo; Smíšené materiály; Guma; Silikon; Nerezová ocel; Dřevo; Jiné
fr: Matériau au contact des aliments: Céramique; Plastique de qualité alimentaire; Verre; Matériaux mixtes; Caoutchouc; Silicone; Acier inoxydable; Bois; Autre
ru: Материал, контактирующий с пищевыми продуктами: Керамика; Пищевой пластик; Стекло; Смешанные материалы; Резина; Силикон; Нержавеющая сталь; Дерево; Другое
hu: Élelmiszerrel érintkező anyag: Kerámia; Élelmiszeripari műanyag; Üveg; Vegyes anyagok; Gumi; Szilikon; Rozsdamentes acél; Fa; Egyéb
sk-SK: Materiál prichádzajúci do kontaktu s potravinami: Keramika; Potravinársky plast; Sklo; Zmiešané materiály; Guma; Silikón; Nehrdzavejúca oceľ; Drevo; Iné
ja: 食品接触素材: セラミック; 食品グレードプラスチック; ガラス; 混合素材; ラバー; シリコン; ステンレス; 木製; その他
th: วัสดุที่สัมผัสกับอาหาร: เซรามิก; พลาสติกเกรดอาหาร; แก้ว; วัสดุผสม; ยาง; ซิลิโคน; สเตนเลสสตีล; ไม้; อื่นๆ
en: Food-contact material: Ceramic; Food-grade plastic; Glass; Mixed materials; Rubber; Silicone; Stainless steel; Wood; Other
bg-BG: Материал, който е предназначен за контакт с храна: Керамика; Пластмаса за хранителни цели; Стъкло; Смесени материали; Гума; Силикон; Неръждаема стомана; Дърво; Друг